【裁判字號】    99,易,1097
【裁判日期】    991130
【裁判案由】    毒品危害防制條例
【裁判全文】
臺灣苗栗地方法院刑事判決              99年度易字第1097號
公  訴  人  臺灣苗栗地方法院檢察署檢察官
被      告  杜玉洲
上列被告因毒品危害防制條例等案件，經檢察官提起公訴（99年
度毒偵字第1329號、99年度偵字第4479號），本院依簡式審判程
序判決如下：
    主  文
杜玉洲攜帶兇器竊盜，累犯，處有期徒刑壹年。又施用第二級毒
品，累犯，處有期徒刑肆月。應執行有期徒刑壹年參月。
    犯罪事實及理由
一、犯罪事實：
（一）杜玉洲曾因施用毒品案件，經本院於民國97年1 月14日以
      96年度易字第1190號判決，判處有期徒刑9 月確定，於97
      年8 月15日因縮刑期滿執行完畢（構成累犯）。杜玉洲又
      曾因施用毒品案件，經送觀察、勒戒後，認無繼續施用毒
      品之傾向，於87年10月22日出所，由台灣苗栗地方法院檢
      察署檢察官於同年月23日以87年度偵字第2691號為不起訴
      處分確定。詎上開觀察、勒戒未收其實效，杜玉洲於該次
      觀察、勒戒執行完畢後5 年內，復有下列施用毒品之犯行
      ：因施用毒品案件，經送觀察、勒戒後，認無繼續施用
      毒品之傾向，於88年6 月11日出所，由台灣高雄地方法院
      檢察署檢察官於同日以88年度偵字第11815 號為不起訴處
      分確定。因施用毒品案件，經送觀察、勒戒後，認有繼
      續施用毒品之傾向，改送強制戒治，於89年3 月16日停止
      戒治出所，於90年4 月30日期滿執行完畢；至其刑事責任
      部分，則經台灣高雄地方法院於89年1 月4 日以88年度鳳
      簡字第698 號判決，判處有期徒刑4 月確定。杜玉洲仍不
      知悔改，復有下列竊盜及施用毒品之犯行：
 （1）杜玉洲意圖為自己不法之所有，於99年5 月17日下午4 時
      許，至苗栗縣後龍鎮溪洲里北勢溪旁自行車道，持在客觀
      上可供兇器使用之剪刀1 支（未扣案），剪斷苗栗縣後龍
      鎮公所所有之景觀照明燈電纜銅線（規格：14MM2 2C）
      ，共計14.3公斤得手後，於翌（18）日上午10時56分許，
      騎乘車牌號碼9FZ ─965 號機車載運上開贓物，前往苗栗
      縣後龍鎮○○里○○鄰○○○段地號0000-0000 號「金美環
      保企業社」，以新臺幣2,575 元之價格，賣給不知情之員
      工謝惠美，杜玉洲離去之際，適為苗栗縣警察局竹南分局
      後龍分駐所員警所瞧見，因杜玉洲係當地列管之治安人口
      ，警方遂進入該企業社內詢問謝惠美，剛才杜玉洲變賣何
      物，謝惠美告知係變賣銅線，警方遂通知後龍鎮公所建設
      課人員，到場指認是否上開失竊之景觀照明燈電纜線，經
      該公所人員確認後，通知杜玉洲到案說明，因杜玉洲拒不
      到案，警方遂持檢察官核發之拘票，於99年7 月6 日上午
      8 時20分許，在上開企業社前，將杜玉洲拘提到案，杜玉
      洲則向警方坦承上情（99年度偵字第4479號偵查卷部分）
      。
 （2）杜玉洲基於施用第2 級毒品甲基安非他命之犯意，於99年
      7 月3 日下午2 時許，在其苗栗縣後龍鎮水尾里12鄰水尾
      100 號住處，以將甲基安非他命置於玻璃頭（未扣案）內
      ，用打火機（未扣案）點火燒烤吸食煙霧之方式，施用第
      2 級毒品甲基安非他命1 次。嗣苗栗縣警察局竹南分局後
      龍分駐所員警，於99年7 月6 日上午8 時20分許，在前述
      企業社前，將涉犯竊盜案件之杜玉洲拘提到案後，杜玉洲
      在警方尚未發覺前，主動向警方供出上情而自首，並同意
      警方對其採尿送驗結果，其尿液確呈有甲基安非他命陽性
      反應（99年度毒偵字第1329號偵查卷部分）。
（二）案經苗栗縣警察局竹南分局2 次報請台灣苗栗地方法院檢
      察署檢察官偵查起訴。
二、證據名稱：
（一）竊盜部分（99年度偵字第4479號偵查卷）：
 （1）被告杜玉洲於警詢時及偵、審中之自白。
 （2）被害人苗栗縣後龍鎮公所建設課職員鄭邦輝於警詢時之指
      訴，及領回時所出具之贓物認領保管單1 紙（參見同上偵
      查卷第23頁至第26頁）。
 （3）證人即金美環保企業社員工謝惠美於警詢時之證述，及指
      認被告之照片1張（參見同上偵查卷第27頁至第30頁）。
 （4）收受物品、舊貨、五金廢料或廢棄物登記表影本1 紙（參
      見同上偵查卷第36頁）。
 （5）車籍查詢─基本資料詳細畫面1 紙（參見同上偵查卷第37
      頁）。
 （6）被告前往金美環保企業社兜售贓物時之監視器錄影翻拍照
      片4 張、被告指認竊盜現場照片2 張（參見同上偵查卷第
      45頁至第47頁）。
 （7）臺灣高等法院被告前案紀錄表、臺灣苗栗地方法院檢察署
      刑案資料查註紀錄表各1份。
（二）施用毒品部分（99年度毒偵字第1329號偵查卷）：
 （1）被告杜玉洲於警詢時及偵、審中之自白。
 （2）違反毒品危害防制條例自首情形紀錄表1 紙（參見同上偵
      查卷第22頁）。
 （3）中山醫學大學附設醫院檢驗科藥物檢測中心99年7 月29日
      出具之尿液檢驗報告1 紙（參見同上偵查卷第29頁）。
 （4）苗栗縣警察局竹南分局偵辦毒品案件尿液鑑驗代碼對照表
      1 紙（參見同上偵查卷第25頁）。
 （5）濫用藥物尿液檢驗檢體監管紀錄表3 聯（參見同上偵查卷
      第26頁）。
 （6）臺灣高等法院被告前案紀錄表、臺灣苗栗地方法院檢察署
      刑案資料查註紀錄表各1 份。
三、應適用之法條：
（一）刑事訴訟法第273 條之1 第1 項、第299 條第1 項前段、
      第310 條之2、第454條第1項。
（二）毒品危害防制條例第10條第2 項。
（三）刑法第11條前段、第321 條第1 項第3 款、第47條第1 項
      、第62條前段、第51條第5 款。
四、本判決係依刑事訴訟法第310 條之2 、第454 條第1 項製作
    ，依法僅記載當事人欄、主文、犯罪事實、證據名稱以及應
    適用之法條，其中犯罪事實部分，依同法第308 條之修正立
    法理由，亦僅記載犯罪構成要件事實，關於刑罰加重事由（
    含累犯在內）免予記載（法院辦理刑事訴訟案件應行注意事
    項第144 點參照），但仍於主文予以表明，並於應適用之法
    條欄予以引用。如不服本判決，應於判決送達之日起10日內
    ，向本院提起上訴。
本案經檢察官黃明正到庭執行職務。
中    華    民    國    99    年    11    月    30    日
                  刑事第三庭    法  官  柳章峰
以上正本證明與原本無異。
如不服本判決應於收受判決後10日內向本院提出上訴書狀，並應
應敘述具體理由。其未敘述上訴理由者，應於上訴期間屆滿後20
日內向本院補提理由書( 均須按他造當事人之人數附繕本) 「切
勿逕送上級法院」。告訴人或被害人如對本判決不服者，應具備
理由請求檢察官上訴，其上訴期間之計算係以檢察官收受判決正
本之日期為準。
                                書記官  陳采瑜
中    華    民    國    99    年    11    月    30    日
附記論罪之法條全文：
毒品危害防制條例第10條
施用第一級毒品者，處6 月以上5 年以下有期徒刑。
施用第二級毒品者，處3 年以下有期徒刑。
中華民國刑法第320 條（普通竊盜罪、竊佔罪）
意圖為自己或第三人不法之所有，而竊取他人之動產者，為竊盜
罪，處5 年以下有期徒刑、拘役或5 百元以下罰金。
意圖為自己或第三人不法之利益，而竊佔他人之不動產者，依前
項之規定處斷。
前2 項之未遂犯罰之。

司法院資訊處製作；財團法人民間司法改革基金會備份。
